臺灣臺北地方法院民事判決
　　　　　　　　　　　　　　　　  111年度北簡字第2994號
原      告  謝明倫  

被      告  陳嘉穗  
            余建宏  
上列當事人間請求損害賠償事件，本院於民國111年4月28日言詞
辯論終結，判決如下：
    主      文
被告應連帶給付原告新臺幣柒萬參仟參佰參拾參元，及自民國一
一０年十月五日起至清償日止，按週年利率百分之五計算之利息
。
原告其餘之訴駁回。
訴訟費用由被告連帶負擔百分之六十七，餘由原告負擔。
本判決第一項得假執行。但被告以新臺幣柒萬參仟參佰參拾參元
為原告預供擔保，得免為假執行。
    事實及理由
壹、程序方面：
    被告經合法通知，均未於言詞辯論期日到場，核無民事訴訟
    法第386條所列各款情形，爰依原告聲請，由其一造辯論而
    為判決。
貳、實體方面：
一、原告起訴主張：被告陳嘉穗、被告余建宏及訴外人吳承桓前
    以「百博」之名義，於網路謊稱其為投資，而被告之上開行
    為，業經鈞院以109年度金重訴字第37號刑事判決在案。又
    原告遭詐騙之總金額為新臺幣（下同）25萬元，嗣因原告已
    取回其中14萬元，故被告被告陳嘉穗、被告余建宏尚應連帶
    賠償原告11萬元（計算式：25萬元－14萬元＝11萬元），爰依
    民法第185條及第191條第2項提起本件訴訟等語。並聲明：
    被告應連帶給付原告11萬元，及自起訴狀繕本送達翌日起至
    清償日止，按週年利率5％計算之利息。
二、被告均未於言詞辯論期日到場，亦均未提出書狀，作何聲明
    或陳述。
三、得心證之理由：
（一）按因故意或過失，不法侵害他人之權利者，負損害賠償責
      任。數人共同不法侵害他人之權利者，連帶負損害賠償責
      任。民法第184條第1項前段、第185條第1項分別定有明文
      。經查，原告主張之上開事實，業經臺灣臺北地方檢察署
      檢察官以109年度偵字第2512號、107年度偵字第17105、1
      9538、19539、19540、19541、19542、19543、19696、19
      906、20422、23307、23364、24386、24387、26824、268
      25、26826、108年度軍偵字第55號、108年度偵字第4492
      、4518、4916、6246、9198、9541、9542、11015、16346
      、17833、19759、21314、21315、24351、109年度偵字第
      16944、17089號提起公訴，並經本院刑事庭以109年度金
      重訴字第37號判處被告余建宏共同犯銀行法第125條第1項
      後段之非法經營銀行業務，其因犯罪獲取之財物達1億元
      以上之罪，處有期徒刑9年10月；被告陳嘉穗共同犯銀行
      法第125條第1項後段之非法經營銀行業務，其因犯罪獲取
      之財物達1億元以上之罪，處有期徒刑9年2月等情，此有1
      09年度金重訴字第37號刑事判決在卷可稽，而被告已於相
      當時期受合法通知，均未於言詞辯論期日到場，亦未提出
      任何書狀爭執，依民事訴訟法第280條第3項準用第1項規
      定視同自認，自堪信原告上開主張為真實。從而，原告依
      據上開規定請求被告連帶負損害賠償責任，應屬有據。
（二）按債權人向連帶債務人中之一人免除債務，而無消滅全部
      債務之意思表示者，除該債務人應分擔之部分外，他債務
      人仍不免其責任。連帶債務人相互間，除法律另有規定或
      契約另有訂定外，應平均分擔義務。民法第276條第1項及
      第280條第1項分別定有明文。依此規定，債務人應分擔部
      分之免除，仍可發生絕對之效力，亦即債權人與連帶債務
      人中之一人成立和解，如無消滅其他債務人連帶賠償債務
      之意思，而其同意債權人賠償金額超過「依法應分擔額」
      （同法第280條）者，因債權人就該連帶債務人應分擔之
      部分，並無作何免除，對他債務人而言，固僅生相對之效
      力而無上開條項之適用，但其應允債權人賠償金額如低於
      「依法應分擔額」時，該差額部分，即因債權人對其應分
      擔部分之免除而有該條項規定之適用，並對他債務人發生
      絕對之效力。職此，被告陳嘉穗、被告余建宏及訴外人吳
      承桓應負連帶損害賠償責任，已如前述，則依前揭規定，
      被告陳嘉穗、被告余建宏及訴外人吳承桓須負全部賠償責
      任共11萬元，對內相互間難謂無分擔部分，而因無法律另
      有規定或契約另有訂定，其等自應平均分擔義務各3萬6,6
      66.6元（計算式：11萬元÷3＝3萬6,666.6元）。又原告於1
      10年12月2日與吳承桓就其應分擔部分以3萬元與原告達成
      調解，原告並拋棄對吳承桓之其餘請求，此有調解筆錄在
      卷可憑（見本院卷第37頁），且原告亦無免除全部債務之
      意思，惟上開和解金額乃低於吳承桓依法應分擔額計3萬6
      ,666.6元，就該差額部分，即因債權人即原告對該連帶債
      務人即吳承桓應分擔部分之免除，依上開民法第276條第1
      項之規定，並對其他連帶債務人即本件被告陳嘉穗、被告
      余建宏發生免除之絕對效力，原告自不得再向被告陳嘉穗
      、被告余建宏請求給付，其餘部分仍應在原告所受損害範
      圍內命被告陳嘉穗、被告余建宏給付。從而，原告得請求
      被告連帶賠償之金額，即為7萬3,333元【計算式：3萬6,6
      66.6元×2＝7萬3,333元，元以下4捨5入】。是原告請求被
      告連帶賠償7萬3,333元，應屬有據，逾此部分，不得請求
      。
（三）末按給付無確定期限者，債務人於債權人得請求給付時，
      經其催告而未為給付，自受催告時起，負遲延責任。其經
      債權人起訴而送達訴狀，或依督促程序送達支付命令，或
      為其他相類之行為者，與催告有同一之效力。遲延之債務
      ，以支付金錢為標的者，債權人得請求依法定利率計算之
      遲延利息。應付利息之債務，其利率未經約定，亦無法律
      可據者，週年利率為5%。民法第229條、第233條第1項及
      第203條分別定有明文。本件原告對被告之侵權行為損害
      賠償債權，核屬無確定期限之給付，依前揭說明，原告請
      求以起訴狀繕本送達之翌日即110年10月5日（見本院卷第
      19頁）起至清償日止，按週年利率5%計算之利息，亦屬有
      據。　
四、綜上所述，原告依據侵權行為法律關係請求被告連帶賠償7
    萬3,333元，及自110年10月5日起至清償日止，按週年利率5
    %計算之利息，為有理由，應予准許。逾此部分，為無理由
    ，應予駁回。
五、本件原告勝訴部分係就民事訴訟法第427條第1項訴訟適用簡
    易程序所為被告敗訴之判決，依同法第389條第1項第3款規
    定，應依職權宣告假執行。並依同法第392條第2項規定，依
    職權宣告被告預供擔保後，得免為假執行。
六、訴訟費用負擔之依據：民事訴訟法第79條。本件訴訟費用額
    ，依後附計算書確定如主文第3項所示金額。
中　　華　　民　　國　　111 　年　　4 　　月　　29　　日
                  臺北簡易庭  法  官  陳家淳
以上正本證明與原本無異。
如不服本判決，應於判決送達後20日內向本庭（臺北市○○○路
0段000巷0號）提出上訴狀。（須按他造當事人之人數附繕本）
如委任律師提起上訴者，應一併繳納上訴審裁判費。
中　　華　　民　　國　　111 　年　　5 　　月　　6 　　日
                              書記官  蘇炫綺